【裁判字號】    98,易緝,193
【裁判日期】    981113
【裁判案由】    竊盜
【裁判全文】
臺灣臺北地方法院刑事判決             98年度易緝字第193號
公  訴  人  臺灣臺北地方法院檢察署檢察官
被      告  戊○○
                    （現因另案於臺灣臺北監獄執行中）
上列被告因竊盜案件，經檢察官提起公訴（98年度偵字第3695號
），本院判決如下：
    主  文
戊○○共同竊盜，累犯，處有期徒刑肆月，如易科罰金，以新臺
幣壹仟元折算壹日。
    事  實
一、戊○○有麻藥、竊盜、贓物、毒品、槍砲等多項前科，其中
    ：
  (一)於民國九十三年間因贓物、竊盜、贓物案件，經本院分別以
    九十三年度簡字第二一四七號、九十三年度易字第一三三五
    號、九十四年度易字第二七０號判處有期徒刑三月、六月、
    五月確定；其中有期徒刑三月、五月（即二贓物案件部分）
    ，並經本院以九十四年度聲字第一一九五號裁定應執行有期
    徒刑七月確定。
  (二)復於九十四年間因施用第一級毒品及第二級毒品案件，經本
    院以九十四年度訴字第三七一號分別判處有期徒刑七月、六
    月，應執行有期徒刑十一月，並經臺灣高等法院以九十四年
    度上訴字第三０六五號駁回上訴確定。又因槍砲案件，經本
    院以九十四年度訴字第一八一七號判處有期徒刑一年四月，
    併科罰金新臺幣十萬元，嗣經臺灣高等法院以九十五年度上
    訴字第三四四三號、最高法院以九十五年度臺上字第七一五
    二號駁回上訴確定。前開三罪，並經臺灣高等法院以九十六
    年度聲減字第二０九六號裁定分別減為有期徒刑三月又十五
    日、三月、八月，併科罰金新臺幣五萬元，其中有期徒刑部
    分，並定其應執行刑為有期徒刑一年一月確定。
  (三)經入監接續執行前開有期徒刑六月（即竊盜案件部分）、七
    月（即二贓物案件部分）、一年一月，於九十六年九月三日
    縮刑期滿執行完畢。
二、戊○○猶不知悔改，竟與甲○○（業經本院以九十八年度易
    字第一五六九號判處有期徒刑三月確定）共同基於意圖為自
    己不法所有之犯意聯絡，指示甲○○於九十七年十二月十六
    日中午十二時五十五分許，騎乘不知情之友人乙○○（業經
    檢察官另為不起訴處分）之父江金雄所有之車號ＢＢＵ—０
    三三號重型機車，前往臺北縣新店市○○里○○路○段三四
    一巷一三號（即丙○○○）前之公有花圃，徒手竊取種植於
    其內約十年之久之桂花樹一棵（價值約新臺幣三千元），旋
    即逃逸。嗣經該里里長丁○○發覺而報警調閱現場附近監視
    器錄影畫面，始循線查悉上情。
三、案經丁○○訴由臺北縣政府警察局新店分局報請臺灣臺北地
    方法院檢察署檢察官偵查起訴。
    理  由
一、按被告以外之人於審判外之陳述，雖不符刑事訴訟法第一百
    五十九條之規定，而經當事人於審判程序同意作為證據，法
    院審酌該言詞陳述或書面陳述作成時之情況，認為適當者，
    亦得為證據；當事人、代理人或辯護人於法院調查證據時，
    知有該項不得為證據之情形，而未於言詞辯論終結前聲明異
    議者，視為有前項之同意，同法第一百五十九條之五定有明
    文。本案據以認定被告戊○○犯罪之證據，其中屬於傳聞證
    據部分，公訴人及被告在本院均未爭執其證據能力（被告僅
    爭執部分證據之證據力），復經本院審酌認無違法或不當之
    情況，揆諸前開規定，應認有證據能力，合先敘明。
二、訊據被告固坦承有指示甲○○尋覓桂花樹之事實，惟矢口否
    認有何竊盜犯行，辯稱：伊係以電話向甲○○及乙○○表示
    有人欲購買桂花樹，要求渠等去找二棵桂花樹，之後甲○○
    雖稱已將桂花樹放在伊住處附近之巷道內，但伊卻遍尋不著
    ，伊並未指使甲○○偷樹云云。經查：
  (一)被告指示甲○○於前揭時、地竊取公有桂花樹之事實，業據
    證人甲○○於本院審理時指證明確（見本院卷第六二頁正、
    反面），核與證人乙○○於偵查中證述情節大致相符（見偵
    查卷第七四至七五頁），並經告訴人丁○○於警訊時指訴綦
    詳（見偵查卷第一四至一五頁），且有現場附近監視器錄影
    畫面翻拍照片附卷可稽（見偵查卷第二七至三０頁）。
  (二)被告雖辯稱：伊僅要求甲○○去找樹，而未指示其偷樹云云
    ，惟查證人甲○○於本院審理時明確證稱：被告要求伊先在
    附近找樹，若找不到，再去丙○○○那邊找等語（見本院卷
    第六二頁反面），被告於本院審理時亦自承證人甲○○之證
    言屬實（見本院卷第六二頁反面），而被告於偵查中既自承
    其住處內種有一排桂花樹（見偵查卷第八二頁），竟要求甲○○前往別處尋找桂花樹，顯見被告確係指示甲○○在外搜
    尋進而伺機竊取他人所有之桂花樹，其有與甲○○共同竊盜
    之犯意聯絡及行為分擔至明，所辯未指示甲○○偷樹云云，
    自不足採。又甲○○竊取桂花樹得手後，其與被告共同竊盜
    犯行即告成立，至事後被告究否實際經手、占有、變賣該桂
    花樹，乃犯罪後處分贓物之行為，與竊盜之認定無涉，縱被
    告事後未自甲○○處取得桂花樹，亦難據為有利於被告之認
    定，被告執此辯稱並無竊盜云云，亦不足採。
  (三)綜上所述，本件事證明確，被告犯行洵堪認定，應予依法論
    科。
三、核被告所為，係犯刑法第三百二十條第一項之竊盜罪。其與
    甲○○間就前揭犯行有犯意聯絡及行為分擔，為共同正犯。
    又其前於九十三年間因贓物、竊盜、贓物案件，經本院分別
    以九十三年度簡字第二一四七號、九十三年度易字第一三三
    五號、九十四年度易字第二七０號判處有期徒刑三月、六月
    、五月確定；其中有期徒刑三月、五月（即二贓物案件部分
    ），並經本院以九十四年度聲字第一一九五號裁定應執行有
    期徒刑七月確定。復於九十四年間因施用第一級毒品及第二
    級毒品案件，經本院以九十四年度訴字第三七一號分別判處
    有期徒刑七月、六月，應執行有期徒刑十一月，並經臺灣高
    等法院以九十四年度上訴字第三０六五號駁回上訴確定。又
    因槍砲案件，經本院以九十四年度訴字第一八一七號判處有
    期徒刑一年四月，併科罰金新臺幣十萬元，嗣經臺灣高等法
    院以九十五年度上訴字第三四四三號、最高法院以九十五年
    度臺上字第七一五二號駁回上訴確定。前開三罪，並經臺灣
    高等法院以九十六年度聲減字第二０九六號裁定分別減為有
    期徒刑三月又十五日、三月、八月，併科罰金新臺幣五萬元
    ，其中有期徒刑部分，並定其應執行刑為有期徒刑一年一月
    確定。經入監接續執行前開有期徒刑六月（即竊盜案件部分
    ）、七月（即二贓物案件部分）、一年一月，於九十六年九
    月三日縮刑期滿執行完畢，此有卷附臺灣高等法院被告前案
    紀錄表可按，其於五年以內故意再犯有期徒刑以上之罪，為
    累犯，依刑法第四十七條第一項規定，加重其刑。爰審酌被
    告有多項前科，素行不良，正值壯年，不思正途，竟指示共
    犯下手行竊，危害社會治安，所得財物價值雖非至鉅，惟犯
    後飾詞卸責，不思悔悟，態度非佳等一切情狀，量處如主文
    所示之刑，並諭知易科罰金之折算標準。
據上論斷，應依刑事訴訟法第二百九十九條第一項前段，刑法第
二十八條、第三百二十條第一項、第四十七條第一項、第四十一
條第一項前段，刑法施行法第一條之一第一項、第二項前段，判
決如主文。
本案經檢察官孟令士到庭執行職務
中    華    民    國    98    年    11    月    13    日
                            刑事第八庭法  官  陳芃宇
上正本證明與原本無異。
如不服本判決應於收受送達後10日內向本院提出上訴書狀，並應
敘述具體理由；其未敘述上訴理由者，應於上訴期間屆滿後20日
內向本院補提理由書（均須按他造當事人之人數附繕本）「切勿
逕送上級法院」。告訴人或被害人如對於本判決不服者，應具備
理由請求檢察官上訴，其上訴期間之計算係以檢察官收受判決正
本之日期為準。
                                       書記官 徐鶯尹
中    華    民    國    98    年    11    月    16    日
附錄本案論罪科刑法條全文：
中華民國刑法第320條
意圖為自己或第三人不法之所有，而竊取他人之動產者，為竊盜
罪，處 5 年以下有期徒刑、拘役或 5 百元以下罰金。
意圖為自己或第三人不法之利益，而竊佔他人之不動產者，依前
項之規定處斷。
前二項之未遂犯罰之。


司法院資訊處製作；財團法人民間司法改革基金會備份。
